臺灣新竹地方法院民事裁定
111年度竹東簡字第107號
原      告  楊奇翰  
上列原告與被告范能生間請求損害賠償事件，本院裁定如下：
    主  文
原告應於本裁定送達後五日內，向本院補繳第一審之裁判費新臺
幣壹萬伍仟伍佰伍拾參元，逾期不繳，即駁回其關於財物損失、
車損、拖吊及停車保管等費用部分之訴。
    理  由
一、按因財產權提起民事訴訟，應依民事訴訟法第77條之13規定
    繳納裁判費，此為起訴必備之程式。又原告起訴不合程式或
    不備其他要件，依其情形可以補正者，審判長應定期間先命
    補正，逾期仍未補正，法院應以裁定駁回之，民事訴訟法第
    249 條第1 項第6 款定有明文，並依同法第436 條第2 項規
    定，於簡易訴訟程序亦適用之。次按因犯罪而受損害之人，
    於刑事訴訟程序固得附帶提起民事訴訟，對於被告請求回復
    其損害，但其請求回復之損害，以被訴犯罪事實所生之損害
    為限，否則縱令得依其他事由，提起民事訴訟，亦不得於刑
    事訴訟程序附帶為此請求。此項限制，於該附帶民事訴訟經
    刑事法院依刑事訴訟法第504 條第1 項規定以裁定移送同院
    民事庭後，亦有其適用。又刑事附帶民事訴訟，經刑事庭依
    刑事訴訟法第504 條第1 項規定裁定移送於同院民事庭後，
    民事庭如認其不符同法第487 條第1 項規定之要件時，應許
    原告得繳納裁判費，以補正起訴程式之欠缺。
二、經查，原告係就本院110 年度交易字第673 號過失傷害刑事
    案件提起刑事附帶民事訴訟，經本院刑事庭以110 年度交附
    民字第332 號裁定移送前來。惟原告主張被告應賠償財物損
    失新臺幣（下同）8,000元與車損、拖吊及停車保管等費用1
    ,455,100元，共計1,463,100元，其就請求財物損失、車損
    、拖吊及停車保管等費用部分，與上開刑事判決認定被告犯
    過失傷害罪之犯罪事實有別，亦即原告因被告犯刑法過失傷
    害罪而受之身體、精神上損害，固得於附帶民事訴訟求償，
    然關於財產上損害部分，由於過失毀損行為並非犯罪行為，
    無從於附帶民事訴訟求償。是關於財物損失及車損、拖吊及
    停車保管等費用部分，原告提起刑事附帶民事訴訟並不合法
    ，然依前揭說明，原告仍得以繳納裁判費之方式，補正前開
    起訴程式之欠缺。又本件原告主張被告應賠償財物損失及車
    損、拖吊及停車保管等費用之價額共計為1,463,100元，應
    徵第一審裁判費15,553元，依民事訴訟法第436 條第2 項準
    用同法第249 條第1 項但書之規定，命原告於收受裁定翌日
    起5 日內逕向本院如數補繳，逾期不繳，即駁回原告關於財
    物損失及車損、拖吊及停車保管等費用部分之訴。
三、依民事訴訟法第436 條第2 項、第249 條第1 項但書，裁定
    如主文。
中　　華　　民　　國　　111 　年　　6 　　月　　6 　　日
                  竹東簡易庭  法  官  黃致毅
以上為正本係照原本作成。
本裁定不得抗告。
中　　華　　民　　國　　111 　年　　6 　　月　　6 　　日
                              書記官  蕭宛琴